臺灣嘉義地方法院刑事判決　　　　　　　　　　　　九十三年度易更(一)字第二號
　　公　訴　人　臺灣嘉義地方法院檢察署檢察官
　　被　　　告　庚○○
右列被告因竊盜案件，經檢察官提起公訴（九十二年度偵緝字第二一一號）及移
辦（九十二年度偵緝字第二二三號），前經本院於九十三年一月九日以九十三年度易
字第六號判決免訴，公訴人不服提起上訴，經臺灣高等法院臺南分院以九十三年度上
易字第一一五號撤銷原判決發回更審，及移
，本院判決如左：
    主  文
庚○○共同攜帶兇器、毀越門扇、於夜間侵入住宅竊盜，累犯，處有期徒刑壹年；又
共同竊盜，累犯，處有期徒刑捌月。應執行有期徒刑壹年陸月。
    事  實
一、庚○○前因贓物案件，經臺灣臺中地方法院以八十五年度易字第三七二０判決處
    有期徒刑一年，嗣經臺灣高等法院臺中分院以八十五年度上易字第二一八一號判
    決上訴駁回確定，復因竊盜案件，經臺灣彰化地方法院以八十六年度易字第一二
    五號判決處有期徒刑八月確定，上揭二罪經更定其刑為一年六月確定，已於民國
    八十七年六月十四日執行完畢。猶不知悔改，復與午○○共同基於意圖為自己不
    法所有之犯意聯絡，由午○○駕駛車牌號碼為Ｎ三—六０八八號之自用小客車（
    係蔡呂梅英所有，午○○於八十八年四月十三日上午八時許，在新竹市○○路與
    東華路交岔路口處，先持一字扳手撬開車門後，再以自備鑰匙啟動引擎方式竊得
    ，下稱甲車），搭載庚○○，先於八十八年四月三十日凌晨四時許至臺中縣豐原
    市○○街七一號一樓「美美超級服飾店」，用足供兇器使用之鐵條撬開鐵捲門後
    ，入內竊取洪當意所有之四百十一件女性服飾（侵入住宅部分未據告訴），得手
    後，庚○○與午○○二人駕駛前揭贓車離去，嗣於同日六時十分許途經臺中市○
    ○路東海大學前，因見停放路邊之黑色自用小客車（懸掛車牌號碼為Ａ八—二八
    三五號，係醴園有限公司所有，詹永安管理使用，原車牌號碼為Ｂ八—三七三三
    號，引擎號碼為ＶＱ00000000Ａ號，一九九八年份二九八八Ｃ、Ｃ，下
    稱乙車）疏未上鎖，鑰匙遺留在車上，遂由庚○○在車上警戒把風，午○○下車
    啟動該車輛引擎，復將其原駕駛之贓車交付庚○○，庚○○為遂渠等竊盜犯行，
    另因其所使用之交通工具損壞，為圖便利，欲將之作為代步工具，雖明知甲車係
    來路不明之贓物，仍予以收受，二人隨即分別駕駛前述二部車輛離去。迨同日下
    午一時五分許，二人在臺中市○區○○○路八一五號「愛都汽車旅館」二一０室
    歇息時，為警實施臨檢查獲（午○○所涉竊盜部分前經臺灣臺中地方法院判決確
    定），並扣得前開車輛及女性服飾四百十一件（業經蔡呂梅英、詹永安及洪當意
    檢據領回）。
二、案經臺中市警察局第三分局報請臺灣臺中地方法院檢察署呈請臺灣高等法院檢察
    署移轉臺灣嘉義地方法院檢察署檢察官偵查起訴。
    理  由
一、訊據被告庚○○固不否認與共同被告午○○經警查獲前揭二輛自小客車及置放於
    甲車之服飾，惟矢口否認有何竊盜及收受贓物犯行，辯稱：該批服飾係看報紙向
    「阿瘦」以新臺幣（下同）十二萬元購得，沒有與午○○共同竊取乙車，且因服
    飾放在甲車內，午○○有事要伊先開走云云。惟查：
  (一)被告與午○○竊取前揭服飾之犯行，業經被害人洪當意於警詢及偵查中指述：於
    八十八年四月二十九日二十二時三十分許關門回家，三十日上午七時三十分許發
    現鐵捲門遭人以鐵條撬開，係於四月三十日凌晨四時許被偷等語（見臺中市警察
    局第三分局八八中分三刑字第八五五七號警卷第八頁、臺灣臺中地方法院檢察署
    八十八年度偵字第一０九四四號偵查卷第三十頁、臺灣臺中地方法院八十八年易
    字第一九三八號刑事卷第三六頁），且有前揭服飾扣案及贓物保管收據、估價單
    、出價單及服飾清單等在卷可佐。而前揭被告警戒把風、午○○著手共同竊取乙
    車，並由被告收受載有前揭服飾甲車之事實，亦經被告於警詢時自承：知悉查獲
    之甲、乙車均係失竊車輛，回程中，午○○稱於東海大學附近有一輛車停好幾天
    ，在車上討論後，臨時起意順路竊取乙車，竊取乙車才開始由伊駕駛甲車，因伊
    無車可用才以甲車為代步工具，乙車由伊負責把風，午○○去偷等語（見前揭警
    卷第一至四頁），並經午○○於警詢時自承：由庚○○在車上把風，由伊行竊等
    語（見前揭警卷第五頁反面）；於本院審理時證稱：確以所竊得甲車載運服飾，
    且與被告至東海大學附近，由伊再竊取乙車，而贓車交由被告駛離，於竊取乙車
    時有告知被告要他幫忙看一下等語，此外並有被害人蔡呂梅英、詹永安指述，甲
    、乙車扣案及車輛竊盜暨車牌失竊資料、贓物保管收據等各一份在卷可稽，被告
    前揭竊盜及收受贓物犯行，應堪認定。
  (二)被告雖以前揭情詞置辯，然前揭服飾係於八十八年四月三十日凌晨，遭人以鐵條
    撬開鐵捲門竊取之事實，業經被害人洪當意指訴綦詳，而被告於同日與午○○共
    同竊取乙車及收受載運前揭服飾之甲車等犯行，亦經被害人及證人等指、證述在
    卷，均如前述。而被告就扣案服飾來源於警詢時辯稱：係以六萬五千元向沙鹿鎮
    一名綽號「阿瘦」之成年男子購買云云；於八十八年五月二十一日偵查中則稱：
    是陳玉產在凌晨二、三點打電話聯絡買賣衣服云云（見前揭偵查卷第三十頁反面
    ）；於八十八年八月二日臺灣士林地方法院審理時則辯稱：係「阿泉」介紹向不
    認識的人以十二萬元購買、不是「阿瘦」偷的，是三十日凌晨零時三十分買的云
    云（見前揭刑事卷第七四至七五頁）；於八十九年六月二十七日審理時又改稱：
    向阿瘦購買云云（見臺灣嘉義地方法院九十二年度偵緝字第二一一號偵查卷第六
    五頁反面），被告就購買對象及金額之供詞顯然前後反覆不一；共同被告午○○
    雖於警詢及法院審理時辯稱：該批衣物係被告在沙鹿鎮向一位陳姓綽號「阿瘦」
    之人購買云云（見前揭警卷第六頁、前揭刑事卷第三八頁反面），然此業經綽號
    「阿瘦」之陳玉產於八十八年十二月六日臺灣士林地方法院審理時堅詞否認，並
    陳稱當時人在臺北等語在卷（見臺灣嘉義地方法院檢察署九十二年度偵緝字第二
    二三號偵查卷第五五頁反面至五六頁），且被告於本院告知陳玉產否認之陳述後
    翻異其詞，供稱該「阿瘦」係看報紙登才打電話聯絡以十二萬元購買，陳玉產是
    叫「阿瘦」，但不是跟他購買云云，被告及午○○對服飾來源供詞反覆不一且交
    代不清，與陳玉產所陳互核亦不相符，所辯係他人購買云云，顯不足採。衡諸被
    害人洪當意證述該批服飾係於八十八年四月三十日凌晨四時許遭竊，被告與午○
    ○於同日即以甲車載該批服飾途經東海大學再竊取乙車，且被告亦自承：於當日
    六時十分許途經中港路竊取乙車等語（見前揭警卷第一頁反面），則以扣案服飾
    及乙車遭竊時間及位置、前揭被害人指述情節、查獲過程及被告辯詞以觀，前揭
    服飾係由被告與午○○共同竊得之事實，應堪認定。被告所辯於凌晨零時三十分
    許，或凌晨二、三時聯絡購買，或看報得知賣主購買云云，供詞反覆不一，辯稱
    不知甲車係贓車，因服飾在車上才開車，未共同竊取乙車云云，均係推諉飾卸之
    詞，不足採信。
  (三)按連續犯之所謂出於概括犯意，必須其多次犯罪行為自始均在一個預定犯罪計劃
    以內，出於主觀上始終同一犯意之進行，若中途另有新犯意發生，縱所犯為同一
    罪名，究非連續其初發的意思，即不能成立連續犯，最高法院七十年臺上字第六
    二九六號判例要旨可資參照。被告前經臺灣高等法院臺中分院於九十二年六月十
    一日宣判之九十二年度上易字第六０號判決，認定被告於八十八年二月二日收受
    贓車；及本院於九十二年九月十五日宣判之九十二年度易字第一九三號判決，認
    定被告於九十年四月初持不明兇器竊取被害人置於車內之皮包，另於九十一年七
    月十一日與該案另一被告陳裕興基於共同竊盜犯意聯絡，由陳裕興把風，被告持
    尖嘴鉗及螺絲起子等兇器竊取車輛未遂等犯行，與被告本案所犯竊盜及收受贓物
    罪名雖相同，有前揭判決可參，然被告本案八十八年四月三十日與午○○共同取
    乙車，乃由被告收受贓物即甲車等犯行，係二人途經臺中東海大學臨時起意之事
    實，業經被告自承在卷，已如前述。又卷附被告經臺灣高等法院於八十九年十一
    月十四日宣判之八十八年度上易字第三六三四號判決，維持臺灣士林地方法院八
    十八年度易字第一三四號判決，認定被告與另案被告陳玉產於八十七年十一月十
    八日共同持鐵鋸撬開被害人之鐵窗而竊取四萬五千元硬幣之犯行，被告於該案審
    理時自承：當天與陳玉產打電動玩具玩到沒錢，陳玉產提議去偷才行竊等語在卷
    （見臺灣嘉義地方法院檢察署九十二年度偵緝字第二二三號偵查卷第一一一頁）
    ，顯見該次犯行係陳玉產臨時提議而為，則被告所犯本案竊取服飾、竊取乙車及
    收受贓物即甲車犯行，與前揭經判決之犯行，應均非自始在一個預定犯罪計劃以
    內，出於主觀上始終同一犯意而為，依前揭說明所示，自非屬連續犯，亦非前揭
    確定判決效力所及之裁判上一罪，本院就被告本案犯行自應依法審判，併此敘明
    。
二、按刑法第三百二十一條第一項第三款所謂之「兇器」，其種類並無限制，凡客觀
    上足以對人之生命、身體、安全構成威脅，具有危險性之兇器均屬之，且祇須於
    犯罪時攜帶此種具有危險性之兇器為已足，並不以攜帶之初即有行兇之意圖為必
    要，最高法院七十九年度臺上字第五二五三號判例意旨可資參照，本案被告持以
    竊盜所用鐵條係金屬製品，質硬型尖，客觀上足以殺傷人之生命、身體安全之器
    械，顯為具有危險性之兇器。是核被告庚○○竊取服飾所為，係犯刑法第三百二
    十一條第一項第一、二、三款加重竊盜罪；竊取乙車所為係犯刑法第三百二十條
    第一項竊盜罪；收受甲車所為，係犯刑法第三百四十九條第一項收受贓物罪。其
    與午○○就前揭竊盜犯行，有犯意聯絡及行為分擔，均為共同正犯。被告所犯加
    重竊盜罪與收受贓物罪二罪間，有方法結果之牽連關係，應依刑法第五十五條規
    定，從一重之加重竊盜罪處斷。被告與午○○共同竊取乙車既係臨時起意，自與
    竊取服飾出於各別犯意為之，而非連續犯裁判上一罪關係，應予分論併罰，公訴
    意旨認係連續犯，尚有未洽，併此敘明。又被告前因贓物及竊盜案件，分別經判
    處有期徒刑一年及八月，定應執行刑為一年六月確定，已於八十七年六月十四日
    執行完畢乙節，有臺灣高等法院被告全國前案紀錄表及臺灣嘉義地方法院檢察署
    刑案資料查註紀錄表各一份附卷可稽，其於五年內再犯本案有期徒刑以上之罪，
    為累犯，應依刑法第四十七條規定，加重其刑。爰審酌被告正值壯年，不思以己
    力獲取報酬，藉詞受地震天災多次竊取他人財物，兼衡及被害人等受害程度，被
    告智識程度、犯罪手段、目的，犯後矯飾犯行等一切情狀，分別量處如主文所示
    之刑，並定應執行刑，以示懲儆。另被告等竊取服飾所用鐵條並未扣案，亦無證
    據證明確為被告所有，爰不為沒收之諭知，附此敘明。
三、併案意旨（九十二年度偵緝字第二二三號、九十三年度偵字第三五六五號）認被
    告與子○○、癸○○及真實姓名不詳之「鍾陸益」共同基於意圖為自己不法所有
    之犯意聯絡，共組汽車竊盜集團，自八十七年六月至十二月間連續於附表一所示
    時間、地點，以不詳方法竊取如附表一所示被害人管領使用之財物，並於得手後
    由鍾陸益偽造或變造車牌、行車執照及國民身分證，再透過子○○轉交被告改掛
    車牌，並藏置於臺中市○○路○段六七二號地下室編號六六、六七號停車位，由
    子○○銷售予不特定人，恃以為謀生之職業，涉犯刑法第三百二十二條常業竊盜
    及刑法第二百十六條、第二百十二條之行使偽造、變造特種文書罪嫌部分；及被
    告意圖為自己不法所有之概括犯意，於附表二所示時、地，攜帶不明兇器竊取附
    表二所示被害人等之自小客車，得手後復基於偽造特種文書之概括犯意，連續偽
    造附表二編號一至四及編號六、七所示車牌及行車執照數枚，涉犯刑法第三百二
    十一條第一項第一、三款之竊盜罪及同法第二百十六條、第二百十二條之行使偽
    造特種文書罪嫌部分，與本案經起訴部分有連續犯裁判上一罪關係，然被告前揭
    竊取服飾之犯罪時間與附表所示竊車犯行相距十個月至五個月不等，犯罪客體及
    方法、手段不一，且被告與午○○共同竊取乙車及收受甲車係臨時起意而為等情
    ，均如前述，自難認併案部分與本案犯行係基於自始預定計畫所為，與連續犯規
    定有間，自非起訴效力所及，均應退由檢察官另行處理。
據上論斷，應依刑事訴訟法第二百九十九條第一項前段、刑法第二十八條、第三百二
十條第一項、第三百二十一條第一項第一款、第二款、第三款、第三百四十九條第一
項、第五十五條、第四十七條、第五十一條第五款，罰金罰鍰提高標準條例第一條前
段，判決如主文。
本案經檢察官廖素琪到庭執行職務。
中      華      民      國    九十三    年     十二     月     十四     日
                              臺灣嘉義地方法院刑事第三庭
                                  審判長法官  沈  福  財
                                        法官  卓  春  慧
                                        法官  陳  端  宜
右正本證明與原本無異。
如不服本判決，應於判決送達後十日內向本院提出上訴狀( 應附繕本 )。告訴人或被
害人如對於本判決不服者，應具備理由請求檢察官上訴，其上訴期間之計算係以檢察
官收受判決正本之日期為準。
中      華      民      國    九十三    年     十二     月     十四     日
                                      書記官  李  佳  惠
附錄論罪科刑法條：
刑法第三百二十條第一項：
意圖為自己或第三人不法之所有，而竊取他人之動產者，為竊盜罪，處五年以下有期
徒刑、拘役或五百元以下罰金。
刑法第三百二十一條第一項：
犯竊盜罪而有左列情形之一者，處六月以上、五年以下有期徒刑：
一  於夜間侵入住宅或有人居住之建築物、船艦或隱匿其內而犯之者。
二  毀越門扇、牆垣或其他安全設備而犯之者。
三  攜帶兇器而犯之者。
四  結夥三人以上而犯之者。
五  乘火災、水災或其他災害之際而犯之者。
六  在車站或埠頭而犯之者。
附表一：
┌──┬────────┬─────────┬───┬───────────────────┐
│編號│犯  罪  時  間  │犯   罪   地   點 │被害人│ 被         害         財         物  │
├──┼────────┼─────────┼───┼───────────────────┤
│一  │不詳            │不詳              │不詳  │懸掛Ｐ７—９６５５號偽造車牌之日產自用│
│    │                │                  │      │小客車及車上研磨機乙臺                │
├──┼────────┼─────────┼───┼───────────────────┤
│二  │八十七年六月十日│彰化縣員林鎮出水里│辛○○│車牌號碼為Ｐ８—５３１０號三菱自用小客│
│    │十七時許        │新百果山停車場    │      │車，改懸掛ＤＩ—８９７８偽造車牌      │
├──┼────────┼─────────┼───┼───────────────────┤
│三  │不詳            │不詳              │不詳  │懸掛偽造車牌ＢＺ—１０９８號之日產自用│
│    │                │                  │      │小客車乙部                            │
├──┼────────┼─────────┼───┼───────────────────┤
│四  │八十七年十二月三│臺中市○○街停車場│未○○│車牌號碼為ＸＢ—９０９７號之ＢＭＷ自用│
│    │日十時許        │                  │      │小客車乙部，改懸掛Ｈ７—１２５０號偽造│
│    │                │                  │      │車牌                                  │
├──┼────────┼─────────┼───┼───────────────────┤
│五  │八十七年十一月三│臺中市○○區○○路│己○○│車牌號碼為Ｂ３—８７７８號之日產自用小│
│    │十日十五時許    │與南京東路口      │      │客車乙部，改懸掛Ｐ７—８６８５號偽造車│
│    │                │                  │      │牌                                    │
└──┴────────┴─────────┴───┴───────────────────┘
附表二：
┌──┬──────┬──────┬───┬───────────────┬───────┬──────────────┐
│編號│犯罪時間    │犯罪地點    │被害人│所竊取之財物                  │查獲時所懸掛之│  備            註          │
│    │            │            │      │  │車牌號碼      │                            │
├──┼──────┼──────┼───┼───────────────┼───────┼──────────────┤
│一  │民國八十七年│臺北市北投區│葉有全│ＢＭＷ廠牌、１９９１年份、排氣│ＴＷ—２５９９│得手後偽造ＴＷ—２５９９號車│
│    │八月二十四日│泉源路二巷內│      │量為３４３０㏄、車牌號碼為ＡＧ│              │牌二面懸掛於該車上，停放於臺│
│    │零時許      │            │      │Ｂ４３１６ＭＤＢ３６４１２號、│              │中市○○路一二０巷停車場    │
│    │            │            │      │黑色                          │              │                            │
├──┼──────┼──────┼───┼───────────────┼───────┼──────────────┤
│二  │八十七年十月│彰化市建國南│甲○○│ＢＭＷ廠牌、１９９２年份、排氣│Ｗ５—７７５９│得手後偽造Ｗ５—７７５９號車│
│    │八日晚上八時│路七十五巷巷│      │量為３１９９㏄、引擎號碼為１０│              │牌二面及行車執照二枚，並將偽│
│    │許          │口          │      │000000000000號、車│              │造之車牌懸掛於該車上，另以四│
│    │            │            │      │排號碼為ＱＫ—００６８號、灰色│              │十萬元之價格賣予子○○。嗣陳│
│    │            │            │      │                              │              │建蒼於八十七年十二月七日上午│
│    │            │            │      │                             │              │六時許，駕駛該車輛行經臺中市│
│    │            │            │      │                              │              │西區○○路一二巷二十五號前，│
│    │            │            │      │                              │              │為警查獲，並自其車上扣得Ｎ８│
│    │            │            │      │                              │              │—７７３２號偽造車牌二面    │
├──┼──────┼──────┼───┼───────────────┼───────┼──────────────┤
│三  │八十七年十月│臺北市大安區│丙○○│ＢＭＷ廠牌、１９９４年份、排氣│ＴＷ—２５９９│得手後偽造ＴＷ—２５９９號車│
│    │十六日      │仁愛里復興南│      │量為３９８２㏄、引擎號碼為ＡＧ│              │牌二面懸掛於該車上，另以三十│
│    │            │路一段二一九│      │０８３２１ＲＤＥ８９８２２０號│              │萬元之價格賣予子○○        │
│    │            │巷十二號    │      │、車牌號碼為ＷＢＡＧＤ８２１Ｒ│              │                            │
│    │            │            │      │Ｄ６８９８２２號、車牌號碼為Ｂ│              │                            │
│    │            │            │      │Ｑ—５２９２號、綠色          │              │                            │
├──┼──────┼──────┼───┼───────────────┼───────┼──────────────┤
│四  │八十七年十月│臺中市東區泉│劉陵采│日產廠牌、１９９８年份、排氣量│ＹＵ—９６６３│得手後偽造ＹＵ—９６６３號車│
│    │二十四日上午│源街與復興東│丁○○│為２９８８㏄、引擎號碼為ＶＱ３│              │牌二面及行車執照一枚、並將偽│
│    │十一時許    │路口        │      │000000000Ａ、車牌號碼│              │造之車牌懸掛於該車上，另以十│
│    │            │            │      │為Ｂ２—２１８１號、黑色      │              │四萬元之價格賣予陳玉產。嗣陳│
│    │            │            │      │                              │              │玉產於八十七年十二月七日駕駛│
│    │            │            │      │                              │              │該車輛行經臺中市○○○○○街│
│    │            │            │      │                              │              │十九號處時為警查獲          │
├──┼──────┼──────┼───┼───────────────┼───────┼──────────────┤
│五  │八十七年十一│彰化縣員林鎮│寅○○│ＢＭＷ廠牌、１９９８年份、排氣│ＥＪ—２８５９│得手後停放於臺中市西區精誠二│
│    │月五日上午七│中山路二段一│      │量為１９１０㏄、引擎號碼為２３│              │十三街二十五號地下停車場    │
│    │時四十分許  │三一巷五十四│      │８４４３９７、車牌號碼為ＥＪ—│              │                            │
│    │            │弄十三號    │      │２８５９號、灰色              │              │                            │
├──┼──────┼──────┼───┼───────────────┼───────┼──────────────┤
│六  │八十七年十一│臺北縣板橋市│卯○○│日產廠牌、１９９８年份、排氣量│Ｐ７—８６８５│得手後偽造Ｐ７—８６８５號車│
│    │月十七日零時│漢生東路八十│      │為１９９５㏄、引擎號碼為ＶＱ２│              │牌二面懸掛於該車上，另以十八│
│    │許          │三巷口      │      │0000000、車牌號碼為ＤＫ│              │萬元之價格賣予廖本松。嗣廖本│
│    │            │            │      │—７７２６號、綠色            │              │松於八十七年十二月三十一日駕│
│    │            │            │      │                              │              │駛該車輛，搭在丑○○行經臺中│
│    │            │            │      │                              │              │市○○路二八八號處時為警查獲│
├──┼──────┼──────┼───┼───────────────┼───────┼──────────────┤
│七  │八十七年十一│彰化縣員林鎮│戊○○│日產廠牌、１９９８年份、排氣量│Ｐ７—８６８５│得手後偽造Ｐ７—８６８５號車│
│    │月十八日凌晨│三民路公園旁│      │為１９９５㏄、引擎號碼為ＶＱ２│              │牌二面懸掛於該車上，另以十四│
│    │一時許      │            │      │0000000、車牌號碼為Ｒ８│              │萬元之價格賣予子○○        │
│    │            │            │      │—１３６１號、黑色            │              │                            │
├──┼──────┼──────┼───┼───────────────┼───────┼──────────────┤
│八  │八十七年十一│南投縣草屯鎮│乙○○│日產廠牌、排氣量為２９８８㏄、│ＲＪ—７８０６│得手後停放於臺中市西區精誠二│
│    │月十九日晚上│御史里中正路│      │引擎號碼為ＶＱ00000000│              │十三街二十五號地下停車場    │
│    │十一時      │一五０二號  │      │Ａ、車牌號碼為ＲＪ—７８０６號│              │                            │
├──┼──────┼──────┼───┼───────────────┼───────┼──────────────┤
│九  │八十七年十一│彰化縣芬園鄉│壬○○│日產廠牌、１９９８年份、引擎號│ＱＵ—６６０２│得手後停放於臺中市西區精誠二│
│    │月二十二日下│溪頭村員草路│      │碼為ＶＱ00000000Ａ，車│              │十三街二十五號地下停車場    │
│    │午一時許    │一段二八０號│      │牌號碼為Ｍ８—６４２８號      │              │                            │
├──┼──────┼──────┼───┼───────────────┼───────┼──────────────┤
│十  │八十七年十一│彰化縣員林鎮│巳○○│日產廠牌、１９９７年份、排氣量│未懸掛車牌    │得手後將車牌拆卸置放於該車前│
│    │月三十日凌晨│中山街一段與│      │為１９９５㏄、引擎號碼為Ａ３２│              │座，停放於臺中市西區精誠二十│
│    │三時許      │三民街口    │      │Ｄ２０１８５號、車牌號碼為ＱＵ│              │三街二十五號地下停車場      │
│    │            │            │      │—６６０２號、綠色            │              │                            │
├──┼──────┼──────┼───┼───────────────┼───────┼──────────────┤
│十一│八十七十一月│彰化市阿夷里│辰○○│豐田廠牌、１９９４年份、排氣量│Ｖ２—５４６１│得手後停放於臺中市西區精誠二│
│    │三十日上午八│福成路九十一│      │為２１６４㏄、引擎號碼為ＩＳＫ│              │十三街二十五號地下停車場    │
│    │時十五分許  │巷十號      │      │ＩＥ３ＯＳＵ５０８１１９、車牌│              │                            │
│    │            │            │      │號碼為ＯＥ—２８１６          │              │                            │
└──┴──────┴──────┴───┴───────────────┴───────┴──────────────┘
